Inventaris van het archief van de Nationale Adviesraad voor Ontwikkelingssamenwerking (NAR), (1962) 1964-1987
Nationaal Archief, Den Haag
C/185 Opmerkingen van de heren De Jongh, Tinbergen, Van den Ban en Ramaer n.a.v. het ontwerpadvies Wettelijke Grondslag.
C/186 Opmerkingen over het ontwerpadvies De Structuur van de Nederlandse Economie en de Internationale Arbeidsverdeling.
C/187 Nagekomen opmerkingen over het ontwerpadvies De Structuur van de Nederlandse Economie en de Internationale Arbeidsverdeling.
C/188 Nagekomen opmerkingen van de heer Bloembergen over het ontwerpadvies Wettelijke Grondslag.
C/189 Index op de documenten van de raad en de werkgroepen van 1 juli 1970-1 januari 1971.
C/190 Opmerkingen n.a.v. het ontwerpadvies Wettelijke Grondslag van J. Bos.
C/191 Advies De Structuur van de Nederlandse Economie en de Internationale Arbeidsverdeling.
C/192 Advies De Nederlandse Ontwikkelingsbijdrage 1971-1980.
C/193 Advies Wettelijke Regeling voor Hulpverlening aan Ontwikkelingslanden.
C/193/A Advies Jongeren Vrijwilligers
C/194 Advies de Nederlandse Ontwikkelingsbijdrage 1971-1980.
C/195 Opmerkingen van de heren Linneman, Boonacker, Bentinck, Ramaer, Janssen, Van Ettinger en De Jongh n.a.v. het ontwerpadvies Vierjarenprogramma.
C/196 Nagekomen opmerkingen van de heer v.d. Ban n.a.v. ontwerpadvies Vierjarenprogramma.
C/197 Uittreksels uit formele verklaringen n.a.v. paragrafen 42 en 43 voor Tweede Ontwikkelingsdecenium der VN.
C/198 Nagekomen opmerkingen van Cohen-Tervaert n.a.v. ontwerpadvies Vierjarenprogramma.
C/200 Advies Jongeren Vrijwilligers.
C/201 Capital and investment in developing countries.
C/202 Wetsvoorstel van de Belgische Kamer van Volksvertegenwoordigers inzake de invoering van een solidariteitsbelasting ten gunste van de ontwikkelingslanden.
C/203 OESO-persbericht inzake de ontwikkelingssamenwerking in 1970 en recente ontwikkelingen.
C/204 Review of International Trade and Development 1971, rapport van het UNCTAD-secretariaat.
C/205 Opmerkingen van de heren Van den Ban, Bloembergen, Brand, Van Dalen, Franke en Tinbergen n.a.v. het ontwerpadvies Sociale Aspecten van het Ontwikkelingsbeleid.
C/205/Add.1 Opmerkingen van de heer Ettinger n.a.v. het ontwerpadvies Sociale Aspecten van het Ontwikkelingsbeleid.
C/206 Advies Sociale Aspecten van het Ontwikkelingsbeleid.
C/207 Rapport van de bijeenkomst van experts inzake ontwikkeling en milieu, gehouden van 4 tot 12 juni 1971 te Founex.
C/210 Werkplan voor de raad voor de periode 1971/1972
C/212 Opmerkingen van de heren Van den Ban, Bloembergen en Cohen-Tervaert n.a.v. het ontwerpadvies Re-adaptatiefonds.
C/213 Opmerkingen van de heren Van den Ban, van Ettinger, Wansink n.a.v. het ontwerpadvies Technische Hulp.
C/214 Advies Re-adaptatiefonds.
C/215 Artikel van de heer Ramaer: De Multinationale Onderneming in de Derde Wereld, gepubliceerd in Afrika, maandblad van het Afrika Instituut.
C/216 Index van de documenten van de raad en de werkgroepen van 1 januari tot en met 31 december 1971.
C/217 Advies Technische Hulp.
C/218 Achtste jaaroverzicht van de raad.
C/219 Vacatiegeldenbesluit 1970.
C/220 Opmerkingen van de heren Van den Ban, Cohen-Tervaert, Van Dalen, Van Dam, Linneman en Staf n.a.v. het ontwerpadvies UNCTAD III.
C/220/Add.1 Nagekomen opmerkingen van dr. Ramaer n.a.v. het ontwerpadvies UNCTAD III.
C/221 Voorlopige ledenlijst van de raad.
C/222 Advies UNCTAD III.
C/224 Zendbrief bij de ontwerpbrief van de raad aan de minister zonder Portefeuille inzake internationaal onderwijs en onderzoek in Nederland.
C/225 Voorlopig overzicht van bestaande en nieuw te vormen werkgroepen van de raad.
C1226 Nota van de minister van Economische Zaken en de minister zonder Portefeuille inzake de derde conferentie van UNCTAD aan de voorzitters van de Vaste Commissies voor de Handelspolitiek en Ontwikkelingssamenwerking.
C/227 Ledenlijst van de raad.
C/228 Opmerkingen van de heren Van Dam, Kok en Ramaer n.a.v. het ontwerpadvies Evaluatie van de Nederlandse Ontwikkelingshulp.
C/229 Nagekomen opmerkingen van de heren Bloembergen, Maas en Van Oostveen n.a.v. het ontwerpadvies Evaluatie van de Nederlandse Ontwikkelingshulp.
C/230 Reactie van de minister zonder Portefeuille n.a.v. het interim-advies van de raad inzake het Nederlandse internationale onderwijs.
C/231 Discussiepunten opgesteld door H.A.J. Coppens ten behoeve van het symposium Na Santiago, gehouden op 15 juni 1972.
C/232 Functie/adresformulier.
C/233 Samenvatting van de ontmoeting tussen vertegenwoordigers van de raad en statenleden van Suriname en de Nederlandse Antillen op 12 juni 1972.
C/234 Beleidsdebat in de Eerste Kamer over onderwerpen m.b.t. de ontwikkelingssamenwerking op 7 en 13 juni 1972.
C/235 Nota UNCTAD III dd. 9 maart 1972 van de minister van Economische Zaken en de minister zonder Portefeuille.
C/236 Advies Evaluatie van de Nederlandse Ontwikkelingshulp.
C/239 Opmerkingen van de heren Coppens, Jeuken, Kammeyer, Ramaer en De Waal n.a.v. het ontwerpadvies Hulpverlening op het Gebied van Management.
C/240 Nagekomen opmerkingen van de heer Schoorl n.a.v. het ontwerpadvies Hulpverlening op het Gebied van Management.
C/241 Artikel van Tibor Mende uit Revue de Défense Nationale van juni 1972, getiteld: Repenser le Développement.
C/242 Enkele adviezen van de Belgische Raad van Advies voor de Ontwikkelingssamenwerking.
C/243 Tekst van de inleiding van P.C. Witte uitgesproken op de plenaire vergadering van 30 november 1972, betreffende de gevolgen van de monetaire ontwikkelingen van de laatste jaren voor ontwikkelingslanden en -samenwerking.
C/245 Brief van F.L.S.F. baron van Tuyll van Serooskerken n.a.v. het ontwerpadvies Uitzending van Nederlandse Managers.
C/246 Ledenlijst van de raad.
C/247 Functie/adreslijst van leden van de raad.
C/248 Ontwerpadvies Wetenschap en Techniek.
C/249 Ontwerpadvies EEG Ontwikkelingssamenwerking.
C/250 Lezing van W.L. Idema over China's ontwikkelingsstrategie.
C/251 Tekst van de brief aan de minister voor Ontwikkelingssamenwerking inzake uitzending van Nederlandse managers naar ontwikkelingslanden.
C/252 Voorstellen tot wijziging c.q. aanvulling van J.C. Ramaer n.a.v. het ontwerpadvies Wetenschap en Techniek.
C/253 Wijzigingsvoorstel van W. Brand op het ontwerpadvies EEG Ontwikkelingssamenwerking.
C/254 Negende jaaroverzicht van de raad.
C/255 Ontwerpadvies Gastarbeiders.
C/255/Add. 1 Opmerkingen en voorstellen van J.W. Schoorl op het ontwerpadvies Gastarbeiders.
C/257 Opmerkingen van J. Meyer op de 33e plenaire vergadering van 5 april 1973.
C/258 Documentatie:
Tekst Regeringsverklaring van 28 mei 1973
Passage van het antwoord van de premier in de 2e termijn op een vraag van Andriessen m.b.t. de verklaring van de regering over de omvang van de ontwikkelingshulp en de relatie tussen directe hulp en andere uitgaven voor ontwikkelingssamenwerking.
C/259 Ontwerpadvies Schuldenprobleem Ontwikkelingslanden.
C/259/Add.1 Amandementen van G.D. Cohen-Tervaert op het ontwerpadvies Schuldenprobleem Ontwikkelingslanden.
C/260 Inleiding van M.H.J.Ch. Rutten op de plenaire vergadering van 17 mei 1973
C/261 Ontwerpadvies Internationaal Onderwijs.
C/261/Add.1 Reactie van J.C. Ramaer op het ontwerpadvies Internationaal Onderwijs.
C/262 Rede van Sir Ernest Woodroofe: The Social Role of Multinational Enterprises.
C/263 Beknopt verslag van het gesprek met minister Pronk op 17 september 1973.
C/264 Twee adviezen van de Belgische Raad van Advies voor de Ontwikkelingssamenwerking:
Fonds ter Bevordering van Kapitaal- en Kennisoverdracht voor Ontwikkelingssamenwerking
De Informatie en de Sensibilisering van de Openbare Mening op het Gebied van de Ontwikkelingssamenwerking.
C/266 Actieprogramma, resoluties en verklaringen van de van 5-9 september 1973 te Algiers gehouden 4e topconferentie van regeringsleiders van niet-gebonden landen.
C/267 Ontwerpadvies Stabilisatie van Exportopbrengsten van Ontwikkelingslanden.
C/268 Ontwerpadvies Bovennationale Besluitvorming.
C/268/Add.1 Commentaar van A.S. Friedberg op het ontwerpadvies Bovennationale Besluitvorming.
C/268/Add.2 Voorstel van de voorzitter van de werkgroep Internationaal Beleid voor ontwerpadvies Bovennationale Besluitvorming.
C/268/Add.3 Commentaar van L.J. Janssen op ontwerpadvies Bovennationale Besluitvorming.
C/268/Add.4 Annotatie op de agenda voor de 38e plenaire vergadering op 16 november 1973.
C/268/Add.4 Commentaar van J.C. Ramaer op ontwerpadvies Bovennationale Besluitvorming.
C/268/Add. 5 Commentaar H.A.J. Coppens op het ontwerpadvies Bovennationale Besluitvorming.
C/268/Rev.1 Advies Bovennationale Besluitvorming.
C/268/Add.4/Rev.1 Definitieve versie van het door J.C. Ramaer opgestelde alternatieve advies Het Streven naar Rechtsorde in de Wereld.
C/268/Rev. 2 Advies Bovennationale Besluitvorming.
C/269/Add. 1 Commentaar van H.A.J. Coppens op het ontwerpadvies Meerjarenprogramma 1974-1977.
C/269/Add.2 Voorstel van de voorzitter van de werkgroep Meerjarenprogramma tot toevoeging van een passage aan het ontwerpadvies Meerjarenprogramma 1974-1977.
C/269/Add. 3 Voorstel van J. Tinbergen tot opneming van een voetnoot in het ontwerpadvies Meerjarenprogramma 1974-1977.
C/269/Add. 4 Voorstel van W. Brand tot wijziging van het ontwerpadvies Meerjarenprogramma 1974-1977.
C/270 Commentaar van G.D. Cohen-Tervaert op het advies Bovennationale Besluitvorming (C/268/Rev.1) en op de Minderheidsnota (C/268/Add. 4).
C/271 Behandeling en vaststelling van de begroting voor ontwikkelingssamenwerking voor 1974.
C/272 Voorstel voor een nieuwe regeling m.b.t. het opnemen van de opvattingen van minderheden in adviezen van de raad.
C/273 Overzicht van de stand van zaken m.b.t. de activiteiten van de werkgroepen.
C/274 Beleidsdebat in de Eerste Kamer over onderwerpen m.b.t. ontwikkelingssamenwerking op 19 en 20 maart 1974.
C/275 Mededeling van de NUFFIC m.b.t. haar herstructurering.
C/276 Resultaten en nabeschouwing van de zesde speciale zitting van de Algemene Vergadering van de VN over grondstoffen en ontwikkeling.
C/277 Uitnodigingsbrief aan E.W. Hommes voor het lidmaatschap van het Bureau van de raad en diens antwoordbrief daarop.
C/278 Voorstel van het Bureau van de raad inzake het opnemen van de nota Het Streven naar Rechtsorde in de Wereld als Minderheidsnota bij het advies Bovennationale Besluitvorming.
C/280 Commentaar en aanbevelingen van de secretaris-generaal n.a.v. het rapport van de groep van 20 eminente personen inzake de invloed van multinationale ondernemingen en het ontwikkelingsproces en internationale relaties.
C/281 Commentaar van een aantal leden van de groep van 20 eminente personen op het rapport inzake de invloed van multinationale ondernemingen op het ontwikkelingsproces en internationale relaties.
C/282 Brief van J.C. Ramaer inzake de agendapunten voor de 40ste plenaire vergadering.
C/283 Commentaar van de Internationale Kamer van Koophandel op deel 1 van het VN-ECOSOC rapport van de groep van 20 eminente personen inzake multinationale ondernemingen: Multinationals Nanny knows Worst, artikel uit de Times van 15 juni 1974.
C/284 Olie en Ontwikkeling, een rapport van de AR Tweede Kamerfractie.
C/285 Korte samenvatting van het in april 1974 uitgegeven FAO-rapport, Preliminary Assesment of the World Food Situation. Present and Future.
C/286 Enkele perscommentaren n.a.v. het advies Oliecrisis en Ontwikkelingssamenwerking.
C/287 Overzicht van de door het Bureau van de raad n.a.v. het rapport van de werkgroep ad-hoc voor de verbetering van de presentatie van de NAR-adviezen genomen besluiten.
C/288 Tekst van Gerede Twijfel, bijdrage van de wetenschappelijke instituten van ARP, CHU en KVP tot de discussie over de perspectieven van onze economische ontwikkeling.
C/289 Inpassing van de minderheidsnota in het advies Bovennationale Besluitvorming.
C/290 Functie/adreslijst van de leden van de raad.
C/292 Particuliere Buitenlandse Investeringen in Ontwikkelingslanden, artikel van H.C. Bos in Economisch Statistische Berichten, 24 september 1974.
C/293 Artikel van M. Mesarovic, E. Pestel en M. Guernier in het juli/augustus nummer van de UNESCO Courier getiteld: A Computer Warning of Hunger Tomorrow.
C/293/Rev.1 Nederlandse uitgave van bovenstaand artikel.
C/294 Voorstel tot naamsverandering van de raad.
C/295 Schriftelijk ontvangen reacties op het ontwerpadvies Evaluatie Halverwege van de heren J. Tinbergen, G.D. Cohen Tervaert, J.G.M. Hilhorst, J.W. Schoorl, J.C. Breman, J.F. de Jongh, E.W. Hommus, H.M. de Lange, H.A.J. Coppens, D.H. Grasman, G.H. Terpstra, S.L. Mansholt.
C/296 Het ontwerpadvies Evaluatie Halverwege.
C/297 Opmerkingen van D.G. de Vries Reilingh n.a.v. het ontwerpadvies Evaluatie Halverwege.
C/298 Commentaar H.A.J. Coppens op het voorstel tot aanpassing van het reglement van de raad en het ontwerpadvies Evaluatie Halverwege.
C/299 In overleg met de voorzitter van de werkgroep Internationaal Beleid opgestelde wijziging van het advies Evaluatie Halverwege en n.a.v. de opmerkingen van o.a. J.F. de Jongh.
C/300 Kort overzicht van de resultaten van de VN Wereldvoedselconferentie te Rome van 5 tot 16 november 1974.
C/301 Ontwerpadvies Suriname.
C/301/Add.1 Tekstvoorstel van W. Brand voor het ontwerpadvies Suriname.
C/301/Add.2 Minderheidsnota bij het ontwerpadvies Suriname van de leden van de werkgroep Suriname en de Nederlandse Antillen, J.C. Breman en R.F. Kross.
C/301/Add.2/Rev. 1 Minderheidsnota m.b.t. het advies Suriname van Breman, Jeuken, Kross, Kruijer en Terpstra.
C/301/Add. 3 Commentaar van H.A.J. Coppens, G.J. Kruijer, H.M. de Lange, J. Tinbergen, P. Jeuken en G.H. Tinbergen op het ontwerpadvies Suriname.
C/301/Add.4 Nagekomen commentaar van J. van Klinken op het ontwerpadvies Suriname.
C/301/Add.5 Nagekomen commentaar van C.A. Bos op het ontwerpadvies Suriname.
C/301/Add.6 Commentaar van R.A.J. van Lier op enkele, op het ontwerpadvies Suriname, ontvangen reacties.
C/301/Rev.1 Advies Suriname.
C/302 Economists Rule out Major Shortages, artikel van J. Carr in Financial Times van 28 januari 1975.
C/303 Restructuring the World Economy, artikel van H.B.Chenery.
C/304 Honderd Jaar Ontwikkelingsvraagstuk, artikel van F. van Dam, in het ESB nummer van 11 december 1974 en de reacties daarop.
C/305 Charter of Economic Rights and Duties of States, aanvaard op de 29e zitting van de Algemene Vergadering van de VN.
C/306 Ledenlijst, adreslijst en samenstelling van Bureau en werkgroepen van de raad.
C/307 Verslag van de gedachtewisseling tussen minister Pronk en leden van de raad.
C/307/Add.1 Lijst van leden van de raad die bij het onderhoud met minister Pronk aanwezig waren.
C/308 Beknopte samenvatting van de resultaten van de conferentie van niet-gebonden landen van 3-8 februari 1975 te Dakar.
C/309 Uitwerking UNCTAD-voorstellen inzake een alomvattende benadering van de grondstoffenproblematiek; de vorming van buffervoorraden voor een 19-tal grondstoffen.
C/310 Open brief van de Solidariteitsbeweging Suriname aan de leden van de raad.
C/311 A Summary of the Major Findings and General Inferences Policy.
C/313 Communique of The Third World Forum Conference in Karachi van 5-11 januari 1975.
C/314 Enkele perscommentaren n.a.v. het advies Suriname.
C/315 Ontwerpadvies Metallische Mineralen en hun Schaarste.
C/316 Officiële tekst van de rede van Kissinger in Kansas City op 13 mei 1975.
C/317 Schriftelijke reacties op het ontwerpadvies Metallische Mineralen en hun Schaarste van A.S. Friedberg, E.W. Hommes, G.J. Kruijer en G.H. Terpstra.
C/317/Add.1 Nagekomen commentaar van O.G. de Vries Reilingh op het ontwerpadvies Metallische Mineralen en hun Schaarste.
C/318 Declaratie en Actieprogramma aanvaard door de Tweede Algemene UNIDO-conferentie van 12-16 maart 1975 te Lima.
C/319 Tekst OESO-declaratie inzake de relatie met ontwikkelingslanden.
C/320 Conclusies en aanbevelingen van het rapport A New United Nations Structure for Global Economic Co-operation van de expertgroep inzake de structuur van de VN.
C/321 Perscommuniqué over de ministeriële zitting van de gemeenschappelijke Commissie van de Wereldbank en IMF van 22-23 juni 1975 te Parijs.
C/322 Afschrift van de briefwisseling tussen de Stichting International Relief Transport en de voorzitter van de raad.
C/322/Add.1 Antwoordbrief met bijlagen van de Stichting International Relief Transport aan prof. Patijn en antwoordbrief van minister Pronk aan deze stichting.
C/323 Voorstel van de groep van 77 voor een herziene internationale ontwikkelingsstrategie.
C/324 Voorstellen van de groep van 77 en van anderen voor onderwerpen die tijdens de 7e speciale Algemene Vergadering van de VN op de agenda zouden kunnen worden geplaatst.
C/325 Tekstcommuniqué van de bijeenkomst van het Interim Committee van het IMF te Washington op 31 augustus 1975.
C/326 Samenvatting van de belangrijkste passages van de rede van de Amerikaanse afgevaardigde naar 7e speciale Algemene Vergadering van de VN te New York op 1 september 1975.
C/327 Tekstcommuniqué van de 4e zitting van het Development Committee van Wereldbank en IMF.
C/328 Tekst van het position paper van de VS en het Zweeds tekstvoorstel inzake internationale handel.
C/329 Tekst position paper der 77, inmiddels al geamendeerd.
C/330 The Third World: What does it want?
C/331 Jaarrede van de president van de Wereldbank, R.S. McNamara, september 1975.
C/332 Tekst van de eindresoluties van de 7e speciale zitting van de Algemene Vergadering van de VN.
C/333 Antwoordbrief van de Belgische Raad van Advies ontwikkelingssamenwerking op uitnodiging tot deelname aan een nar-studiedag.
C/334 Procedure voor de bespreking van adviezen van de raad met de minister voor Ontwikkelingssamenwerking.
C/335 Bijdrage van F. van Dam aan de van 21 tot 23 oktober 1975 gehouden ISS-studiebijeenkomst over de nieuwe internationale economische orde en UNCTAD V, getiteld: Nieuwe Relatie Arme-Rijke Landen.
C/336 Informele impressies van het OESO-secretariaat van de 7e speciale zitting van de Algemene Vergadering van de VN.
C/337 OESO-document inzake toekomstige prioriteiten als consequentie van de resultaten van de 7e speciale ztting van de Algemene Vergadering der VN.
C/338 Kort verslag van G.H. Terpstra over de 7e speciale zitting van de Algemene Vergadering der Verenigde Naties.
C/339 Samenvatting van het White Paper van het (Britse) Ministry of Overseas Development: The Changing Emphasis in British Aid Policies. More Help for the Poorest.
C/340 Tekst van de redes van minister Pronk en prof. Parmar tijdens de vijfde Assemblee van de Wereldraad van Kerken te Nairobi in november en december 1975.
C/341 Brief van de minister van Financiën bij het gevoegde perscommuniqué van de vergadering van het Interim Committee van het IMF van 7 en 8 januari 1976 en het Development Committee van het IMF en de Wereldbank van 9 januari 1976.
C/342 DAC-document: OPEC Countries as Aid Donors.
C/343 Ontwerpagenda voor UNCTAD IV met daarbij gevoegd het UNCTAD-rapport Manufactures and Semi-manufactures.
C/344 Kopie van de brief van de ambassadeur te Wellington inzake de instelling van een Nieuw-Zeelandse Adviesraad voor Ontwikkelingssamenwerking.
C/345 Verslag van J.W. Schoorl van de World Symposium on the Social Implications of a New International Economic Order te Genève 19 tot 23 januari 1976.
C/346 Ontwerpadvies Basisonderwijs Ontwikkelingslanden.
C/347 Verklaring en actieprogramma voor UNCTAD IV van de groep van 77 opgesteld te Manilla van 26 januari - 7 februari 1976.
C/348 Nota van de minister voor Ontwikkelingssamenwerking inzake de beleidsmatige consequenties van de 7e speciale zitting van de Algemene Vergadering der VN over ontwikkeling en internationale economische samenwerking.
C/349 Brief van de ambassade te Brussel inzake het Belgisch Koninklijk Besluit betreffende medefinanciering ontwikkelingshulp.
C/351 Ontwikkelingssamenwerking: Inventarisatie na 25 Jaar, artikel van F. van Dam in het Financieele Dagblad, d.d. 7 en 9 april 1976.
C/352 Duits memorandum inzake een actieprogramma voor een snellere vooruitgang van de integratie van de ontwikkelingssamenwerking in het kader van de EEG.
C/353 Lijst van tijdens de conferentie over internationale economische samenwerking te behandelen onderwerpen, opgesteld door de groep van 19 ontwikkelingslanden.
C/354 Trade Negotiations and World Food Security Notes by E.M. Ojala van de FAO.
C/355 Kort verslag van de van 11 - 20 februari 1976 te Parijs gehouden 1e zitting van de 4 commissies, ingesteld door de ministeriële Conferentie Internationale Economische Samenwerking (CIES)
C/356 Brief van de raad aan minister Pronk over de begroting ontwikkelingssamenwerking.
C/357 De Nederlandse Scheepvaart en de Derde Wereld, artikel in Maatschappij Belangen van mei 1976.
C/358 Tekst van H. Kissinger op de 4e UNCTAD-conferentie van 6 mei 1976.
C/359 Nota van E.W. Hommes: Hulp aan de Allerarmsten, met commentaar van J.F. de Jongh.
C/360 Ontwerpresolutie UNCTAD IV inzake het geïntegreerde grondstoffenprogramma en ontwerpresolutie UNCTAD IV inzake export van eindproducten en halffabricaten door ontwikkelingslanden.
C/361 De door Onderhandelingsgroep 4 van UNCTAD IV voorbereide tekst inzake minst-ontwikkelde landen, Island Countries en Land Locked Countries.
C/362 Ontwikkelingssamenwerking in de Komende Jaren, artikel van F. van Dam in ESB-nummer van 30 juni 1976.
C/363 Principeverklaring en programma van actie van de van 4 tot 17 juni 1976 te Genève gehouden ILO-Werkgelegenheidsconferentie.
C/364 Reactie van oud-raadslid E. de Vries op het Advies Basis-Onderwijs Ontwikkelingslanden.
C/365 The Third World and the International Economie Structure, voordracht van M.J.K. Nyerere voor de Friedrich Ebert Stiftung en het Institut für Internatioale Begegnung van 4 mei 1976.
C/366 Reactie van L. van Maare op artikel van F. van Dam getiteld: Ontwikkelingssamenwerking in de Komende Jaren en naschrift van F. van Dam in ESB-nummer van 4 augustus 1976.
C/367 Samenvatting van The Changing World Order and the World's Poorest Billion: a Fresh Approach.
C/368 Voorlopig verslag van UNCTAD-symposium over Long Term Problems of the World Economy with Special Reference to their Implications for the Developing Countries van 12 - 14 april 1976 te Genève.
C/369 Beknopte samenvatting van de economische verklaring en het actieprogramma van de conferentie van niet-gebonden landen van 16 - 19 augustus 1976 te Colombo.
C/370 Minister Pronk en de Doos van Pandora, commentaar op de nota Bilaterale Ontwikkelingssamenwerking van D.H.H. Bol in Internationale Spectator van september 1976.
C/371 Reactie van minister Pronk op het advies Basis-Onderwijs Ontwikkelingslanden.
C/372 Ledenlijst, adreslijst en samenstelling van Bureau en werkgroepen.
C/373 Brief van J.H.P. Jeuken inzake de opheffing van de Stichting Ontwikkelingssamenwerking Vakbeweging (SOSV) per 31 december 1976.
C/374 International Transfer of Industrial Know-How, tekst van de lezing van J.C. Ramaer op Third Quadrilateral Businessmen's Conference on Economic Interdependence te Londen van 28 - 30 oktober 1976.
C/375 Over de Toekomst van de Wereldeconomie, Visie en Cijfers: het RIO-rapport en de Leontief-studie, artikel van H.C. Bos in Internationale Spectator van december 1976.
C/376 Rapport van de slotzitting van de Conferentie over Internationale Economische Samenwerking (Noord-Zuiddialoog) te Parijs van 30 mei - 3 juni 1977.
C/377 Committee for Development Planning Report on the thirteenth session, 11 - 21 april 1977.
C/378 A New International Economic Order For Mutual Gain, artikel van R.N. Cooper in Foreign Policy, voorjaar 1977, nr.26.
C/379 Ontwerpadvies Bilaterale Ontwikkelingssamenwerking.
C/379/Add.1 Opmerkingen en kanttekeningen van C.L. Patijn en W. Brand n.a.v. het ontwerpadvies Bilaterale Ontwikkelingssamenwerking.
C/379/Add.2 Nagekomen commentaar van H.C. Bos en K. Fibbe op het ontwerpadvies Bilaterale Ontwikkelingssamenwerking.
C/380 Tekst van de rede van de Amerikaanse onderminister van Financiën, F. Bergsten, inzake de Amerikaanse grondstoffenpolitiek, Washington 27 juni 1977.